最　高　行　政　法　院　裁　定
　　　　　　　　　　　　　　　　　　 94年度裁字第02301號
上　訴　人　元堂實業股份有限公司
代　表　人　乙○○
訴訟代理人　郭季榮律師
被 上訴 人　財政部高雄關稅局
代　表　人　甲○○
上列當事人間因虛報進口貨物事件，上訴人對於中華民國93年6
月30日高雄高等行政法院93年度簡字第58號判決，提起上訴，本
院裁定如下：
　　主  文
上訴駁回。
上訴審訴訟費用由上訴人負擔。
　　理  由
按對於適用簡易程序之裁判提起上訴或抗告，須經本院許可，且
該許可以訴訟事件所涉及之法律見解具有原則性者為限。行政訴
訟法第235條定有明文。次按「「報運貨物進口而有左列情事之
一者，得視情節輕重，處以所漏進口稅額2倍至5倍之罰鍰，或沒
入或併沒入其貨物：一、虛報所運貨物之名稱、數量或重量。」
、「有違反本條例情事者，除依本條例有關規定處罰外，仍應追
徵其所漏或沖退之稅款。」、「納稅義務人，有左列情形之一者
，除追繳稅款外，按所漏稅額處1倍至10倍罰鍰，並得停止其營
業：七、其他有漏稅事實者。」分別為海關緝私條例第37條第1
項第1款、第44條前段及加值型及非加值型營業稅法第51條第7款
所明定。而本件上訴人因虛報進口貨物事件，不服被上訴人92年
第00000000號處分書，循序遂提起本件訴訟。原審法院則略以：
報運貨物進口有否涉及虛報之行為，悉以報單上所申報與實際來
貨查驗結果是否相符為認定之依據。本案貨物原申報貨名為"Ｌ
ＡＢＥＬ"　ＢＲＡＳＳ　ＳＣＲＡＰ，實際來貨經查驗結果，
上訴人所進來貨，有一部分已經絞碎，以袋子包裝，占一四、Ｏ
Ｏ一ＬＢＲ，符合廢料定義，與原申報相符外，另有成捲之金屬
，用鐵片將兩邊固定起來，與其他廢料不一樣，表層雖有磨損，
但尚屬完整，占二四、ＯＯＯＬＢＲ，被告以鋼剪剪下一片，取
樣以儀器量厚度，大約是０．３５至０．３ｍ／ｍ，此經證人即
被上訴人中興分局業務分類估價員，亦為本件系爭來貨查驗員林
慶瑤到庭證述無訛，並經原審勘驗上訴人所拍攝錄影帶結果查明
在卷，被上訴人就此部分認定為ＣＯＰＰＥＲ　ＳＨＥＥＴＳ
ＩＮ　ＣＯＩＬ（非規格品，堪用），並無不合。又依據「進出
口貨物查驗準則」第六條前段規定：「進出口貨物之新舊程度、
堪用程度、破損殘缺情形由驗貨關員依查驗當時之狀況認定之．
．．」，原告所申報貨名為「"ＬＡＢＥＬ"　ＢＲＡＳＳ　ＳＣ
ＲＡＰ」（"ＬＡＢＥＬ"級廢銅），依中華民國海關進口稅則第
十五類類註八、（甲）廢料之定義為：「金屬在製造或機械加工
過程中所產生之金屬廢料及碎屑，及金屬物品因破損、切斷、磨
損或其他理由而不堪使用者」，系爭來貨ＣＯＰＰＥＲ　ＳＨＥ
ＥＴＳ　ＩＮ　ＣＯＩＬ部分，實際來貨情形經被告複核結果，
認來貨厚度依儀器檢定結果均為○．３５ｍ／ｍ，金屬表面稍有
腐蝕、凹損僅限表面第一層，內層則完好。且經本院當庭勘驗原
告所拍攝之錄影帶，其中零碎金屬碎片及成捲的金屬均係由貨櫃
車上之自動卸載設備直接卸載，鏡頭上顯示成捲金屬雖有些水痕
及凹洞或刮痕，惟均成捲狀，並未打開，並不明瞭全部情形，是
上訴人主張其內層亦有瑕疵，整體已屬不堪使用，尚難採取。且
依據海關進口稅則有關廢料之定義，金屬應達破損、切斷、磨損
或其他理由至不堪使用之程度，來貨是完整的ＣＯＩＬ，被上訴
人驗貨員依來貨現狀認定為「非規格品，堪用」，尚無不洽；況
所謂"ＬＡＢＥＬ"廢料，依據ＩＳＲＩ之定義為：「不含鉛的新
黃銅板或黃銅板的乾淨的剪斷屑，不含異物直徑１／４英吋以下
的乾淨的孔屑可１０％以下。」並不包含ＣＯＩＬ在內。故上
訴人不得僅以該公司出具之證明書主張系爭來貨均屬於其所申報
之"ＬＡＢＥＬ"　ＢＲＡＳＳ　ＳＣＲＡＰ，而進口貨物之名稱
係依據來貨之現況認定之，其流向並非所問，上訴人自亦不得以
其來貨已被熔解而主張其屬廢料。上訴人稱系爭貨物均屬廢料，
顯不足採。則被上訴人以上訴人涉有虛報進口貨物名稱，逃漏稅
款之情事，乃依據財政部關稅總局驗估處查得之價格核估，並依
海關緝私條例第37條第1項第1款及第44條之規定，應補徵新台幣
（下同）50,608元，另依營業稅法第51條第7款規定，按所漏營
業稅額處3倍之罰鍰計18,900元，並無不合，爰依簡易程序判決
駁回上訴人之訴。本院經核原判決於法尚無違誤。茲上訴意旨仍
執詞略謂：針對上訴人進口之COPPER SHEETS IN COIL，占24,00
0LBR數量之依據何在？上訴人認為被上訴人應提出磅單加以證明
，惟被上訴人並未提出，原判決亦只有榮駿報關有限公司進口報
單，並無磅單，是原判決顯然忽視有利於上訴人之證據，原判決
認定事實與卷宗所呈現之事實證據顯然不符。又原審雖有勘驗上
訴人所拍攝之錄影帶，其中零碎金屬片及成捲的金屬均由貨櫃車
上之自動卸載設備直接卸載，然鏡頭顯示成捲金屬除外觀有水痕
及凹洞或刮痕外，上開成捲金屬亦有打開，在冶煉時可清楚看到
表面與側面均有水痕與凹洞、凹痕存在，其內層顯有瑕疵，已不
堪使用，原審勘驗時竟認定上開成捲狀金屬並未打開致不明瞭全
部情形，而認為並無瑕疵，顯與事實不符，原判決顯然違法，爰
請廢棄原判決，並撤銷訴願決定及原處分等語。本院經核上訴論
旨，旨在以其對法律上見解之歧異，就原審取捨證據、認定事實
之職權行使，指摘其為不當，然並無所涉及之法律見解具有原則
性，揆之首揭規定，其上訴即不應許可，應予駁回。
依行政訴訟法第249條第1項前段、第104條、民事訴訟法第95條
、第78條，裁定如主文。
中　　華　　民　　國　　94　　年　 10 　　月　 31 　　日
                  第三庭審判長法  官　徐　樹　海
                              法  官　吳　錦　龍
                              法  官　黃　合　文
                              法  官　林　茂　權
                              法  官  鄭  小  康
以  上  正  本  證  明  與  原  本  無  異
中　　華　　民　　國　　94　　年　　10　　月　　31　　日
　　　　　　　　　　　　　　　書記官　王　褔　瀛
